臺灣臺中地方法院刑事判決
110年度交簡上字第60號
上  訴  人  臺灣臺中地方檢察署檢察官
上  訴  人
即  被  告  邱靜儀

                    住高雄市○○區○○○街000巷0號      居臺中市○○區○○巷0號0樓之0
上列上訴人等因被告過失傷害案件，不服本院中華民國109 年12
月17日109 年度中交簡字第3284號第一審刑事簡易判決（聲請簡
易判決處刑案號：109 年度偵字第26978 號），提起上訴，本院
管轄之第二審合議庭判決如下：
    主    文
上訴駁回。
    事實及理由
一、本案經本院審理結果，認第一審刑事簡易判決之認事、用法
    及量刑均無不當，應予維持，並引用第一審刑事簡易判決書
    （含聲請簡易判決處刑書）記載之事實、證據及理由（如附
    件）。
二、檢察官循告訴人林珮瑜請求上訴意旨略以：被告邱靜儀所為
    之過失傷害犯行，致告訴人身體受有損傷，且被告迄今未賠
    償告訴人，無從撫慰告訴人因本案所造成之損害，尚有量刑
    過輕之虞等語。
三、上訴人即被告（下稱被告）上訴意旨略以：被告係過失初犯
    ，且事後態度良好，不惜以時間及金錢積極彌補告訴人，被
    告從未推卸責任，也積極想與告訴人和解，然本案至今未能
    和解，實因告訴人提出和解金額超出被告能力範圍太大，請
    求從輕量刑，並給予被告緩刑宣告之機會等語。
四、按關於刑之量定及緩刑之宣告，係實體法上賦予法院得為自
    由裁量之事項，倘其未有逾越法律所規定之範圍，或濫用其
    權限，即不得任意指摘為違法（最高法院75年度台上字第70
    33號判決意旨參照）。原審認被告本案犯行罪證明確，適用
    刑事訴訟法第449條第1項、第3項、第454條第2項，刑法第2
    84條第1項前段、第62條前段、第41條第1項前段，刑法施行
    法第1條之1第1項等規定，並審酌被告騎乘車牌號碼000-000
    0號普通重型機車搭載告訴人，參與道路交通，本應注意汽
    車行經設有行車管制號誌交岔路口時，應遵守行車管制燈光
    號誌，在圓形紅燈顯示失去通行路權時，不得超越停止線或
    進入路口，而當時天候晴、日間自然光線、路面乾燥、無缺
    陷、無障礙物及視距良好等情，有道路交通事故調查報告表
    (一)1紙暨監視器錄影畫面翻拍照片6張及現場照片16張在卷
    可佐（偵卷第81頁至第101頁），亦即依當時情形，並無不
    能注意之情事，被告竟疏未注意及此，違反號誌管制而闖紅
    燈進入路口，因而與案外人林恭正所駕駛之車牌號碼000-00
    00號自用小客車發生擦撞，致告訴人受有右側外踝壓砸傷、
    巨大開放性傷口、距骨開放粉碎性骨折、內踝粉碎性骨折等
    傷害，告訴人所受傷勢尚非輕微。又本件交通事故經送臺中
    市車輛行車事故鑑定委員會鑑定，鑑定意見為「一、①邱靜
    儀駕駛普通重型機車，行至設有行車管制號誌交岔路口，違
    反號誌管制（闖紅燈）進入路口，為肇事原因。二、②林恭
    正駕駛自用小客車，無肇事因素。」，有臺中市車輛行車事
    故鑑定委員會中市車鑑0000000案鑑定書1份在卷可佐（偵卷
    第47頁至第49頁），亦即本件交通事故應由被告負完全之過
    失責任。復考量被告犯後於警詢及偵詢時均坦承犯行，犯罪
    後態度尚佳，且被告並無前科，有臺灣高等法院被告前案紀
    錄表在卷可參，其素行良好，兼衡告訴人自陳其與被告為同
    學關係（偵卷第39頁），當時係由被告騎乘上開機車載搭載
    告訴人，與被告所自陳之智識程度、家庭經濟狀況（偵卷第
    17頁被告警詢筆錄「受詢問人欄」之記載），及迄今未見被
    告與告訴人達成和解等一切情狀，量處拘役50日，並諭知易
    科罰金之折算標準。
五、經核原審判決認事用法並無違誤，就量刑部分，亦係以被告
    之責任為基礎，斟酌刑法第57條所列事項，而為刑之量定，
    並未逾越法定刑度，且本案量刑基礎仍與原審一致，本院認
    第一審上開量刑，既未逾越法定刑度，復未濫用自由裁量之
    權限，所為量刑核無不當或違法，且無輕重失衡之情形，本
    院當予尊重。末查，被告未曾因故意犯罪，而受有期徒刑以
    上刑之宣告，有臺灣高等法院被告前案紀錄表在卷可憑，固
    符合刑法第74條第1 項第1 款之要件。然按諭知緩刑，除應
    具備刑法第74條第1 項各款之條件外，並須有可認為以暫不
    執行為適當之情形，始得為之（最高法院109 年度台上字第
    3837號判決意旨參照）。查被告雖坦承犯行，然本院審酌本
    案之犯罪情節及被告之過失程度、告訴人所受傷勢等節，認
    並無暫不執行刑罰為適當之情形，自不宜宣告緩刑。綜上，
    檢察官及被告上訴分別請求從重、輕量刑並宣告緩刑，均無
    理由，均應予駁回。
據上論斷，依刑事訴訟法第455 條之1 第1 項、第3 項、第373
條、第368 條，判決如主文。
本案經檢察官林宏昌聲請簡易判決處刑及提起上訴，檢察官羅秀
蓮、郭逵到庭執行職務。
中    華    民    國   110    年    10    月    27    日
                  刑事第六庭  審判長法  官  柯志民
　                                  法  官　戰諭威
                                    法  官  蔡逸蓉
以上正本證明與原本無異。
不得上訴。
　　　　　　　　　　　　　　　　　　書記官  葉俊宏
中　　華　　民　　國　　110 　年　　10　　月　　27　　日
附錄論罪科刑法條
刑法第284 條
因過失傷害人者，處一年以下有期徒刑、拘役或十萬元以下罰金
；致重傷者，處三年以下有期徒刑、拘役或三十萬元以下罰金。